【裁判字號】    92,上易,3415
【裁判日期】    921223
【裁判案由】    妨害名譽
【裁判全文】
臺灣高等法院刑事判決                          九十二年度上易字第三四一五號
    上  訴  人  甲○○
    即  被  告
                乙○○
右上訴人因妨害名譽案件，不服臺灣板橋地方法院九十二年度易字第一七七九號，中
華民國九十二年十月八日第一審判決（起訴案號：臺灣板橋地方法院檢察署九十二年
度偵字第九三一二號），提起上訴，本院判決如左：
    主  文
上訴駁回。
甲○○、乙○○均緩刑貳年。
    事實及理由
一、本案經本院審理結果，認第一審以上訴人即被告甲○○及被告乙○○均係犯刑法
    第三百零九條第一項之公然侮辱罪，分別判處罰金一千元，並均諭知易服勞役之
    折算之標準為三百元折算一日，認事用法及量刑均無不當，應予維持，並引用第
    一審判決書記載之事實、證據及理由（如附件）。
二、被告乙○○上訴意旨略以：伊當日雖告訴人口稱「混蛋」，但此為其平日之口頭
    禪，並無惡意等語。被告梁永平上訴意旨略以：當時告訴人表示要告乙○○，其
    僅輕聲對告訴人稱不告是王八蛋，並未辱罵告訴人「王八蛋」等語。
三、惟查：(1)案發當時被告二人與告訴人因學生編班事宜發生爭執時，被告乙○○即
    公然辱罵告訴人「混蛋」，告訴人表示要提出告訴後，被告甲○○隨即對告訴人
    辱罵稱「王八蛋，有種你就去告，不告是王八蛋」等事實，業據告訴人於偵查、
    原審、及本院審理指訴綦詳，並經證人蔡依真、張碧鳳、潘金源分別於偵查中結
    證綦詳，足見告訴人之指訴確與事實相符。另就案發經過情形以觀，被告二人顯
    係在與告訴人發生爭執時，以前揭足以貶抑告訴人人格及社會評價之污衊言詞予
    以辱罵，被告等所辯無非事後畏罪卸飾之詞，要無可採。被告等另聲請傳喚證人
    林育瑩及上官緒瓏部分，與本案被告二人有無公然侮辱犯行之待證事實並無必然
    之關聯性，無傳喚之必要，業經原判決詳細敘明，被告於本院重複聲請傳喚該二
    人為證，及聲請重行傳喚證人蔡依真、張碧鳳，亦核無必要。(2)被告乙○○另提
    出其於案發後與林育瑩之電話談話錄音，經核其內容均為三光國小學生編班時學
    生家長會有無介入之過程，與案發當日事實發生經過之待證事項無關，不足資為
    有利於被告二人之論據，亦無調查之必要。(3)綜上所述，被告二人提起上訴，否
    認犯罪，為無理由，應予駁回。
四、末查被告二人均未曾受有期徒刑以上刑之宣告，有本院被告全國前案紀錄表可徵
    ，被告二人案發時均為三光國小學生家長會委員，僅因學生編班及該校教師任免
    等事項與告訴人發生爭執，其因一時衝動而初罹刑章，情節尚非嚴重，且非因個
    人私怨犯罪，被告乙○○並曾轉請該校林育瑩主任向告訴人表達歉意，已知錯誤
    ，彼等經此起訴審判，應已足資教訓，嗣後應知戒慎，信無再犯之虞，故本院認
    被告二人所受本案刑之宣告，以暫不執行為適當，爰均併諭知緩刑二年，藉啟自
    新。
據上論結，應依刑事訴訟法第三百七十三條、第三百六十八條、刑法第七十四條第一
款，判決如主文。
本案經檢察官羅榮乾到庭執行職務。
中      華      民      國    九十二    年     十二     月    二十三    日
                              臺灣高等法院刑事第二十三庭
                                  審判長法  官 黃  瑞  華
                                        法  官 王  淑  滿
                                        法  官 宋      祺
右正本證明與原本無異。
不得上訴。
                                        書記官 蔡  慧  娟
中      華      民      國    九十二    年     十二     月    二十三    日
附錄本案論罪科刑法條全文
中華民國刑法第三百零九條第一項
公然侮辱人者，處拘役或三百元以下罰金。


司法院資訊處製作；財團法人民間司法改革基金會備份。
